【裁判字號】    90,上易,992
【裁判日期】    891218
【裁判案由】    違反電子遊戲場業管理條例等
【裁判全文】
臺灣高等法院臺中分院刑事判決          民國九十年度上易字第九九二號
    上  訴  人  臺灣臺中地方法院檢察署檢察官
    被      告  乙○○
    選任辯護人  鄭聯芳
右上訴人，因被告違反電子遊戲場業管理條例等案件，不服台灣台中地方法院八十九
年度易字第三六０三號，中華民國八十九年十二月十八日第一審判決（起訴案號：台
灣台中地方法院檢察署八十九年度偵字第一六二五八號）提起上訴，本院判決如左：
    主      文
上訴駁回。
    理      由
一、本案經本院審理結果，認第一審判決被告無罪，並無不當，應予維持，並引用第
    一審判決書記載之理由（第一審判決書理由欄三第二行內載「且該五台機具係賭
    博性電玩，亦非電子遊戲場業管理條例規範之對象，」部分，不予引用）（如附
    件）。
二、上訴人即公訴人在本院未提出足以證明被告犯罪之積極事證，其上訴無理由，應
    予駁回。
三、據上論斷，應依刑事訴訟法第三百七十三條、第三百六十八條，判決如主文。
本案經檢察官甲○○到庭執行職務。
中      華      民      國     九十      年      五       月   二十九   日
                                 臺灣高等法院臺中分院刑事第七庭
                                       審判長法  官  林  榮  龍
                                             法  官  謝  說  容
                                             法  官  黃  日  隆
右正本證明與原本無異。
不得上訴。
                                             書記官  林  端  容
中      華      民      國     九十      年      六       月     一     日
                                                                        Ｆ
臺灣臺中地方法院刑事判決                        八十九年度易字第三六三號
    公  訴  人  臺灣台中地方法院檢察署檢察官
    被      告  乙○○  男三十一歲（民國○○○年○月○○○日生）
                        住台中市南屯區○○○街一一七號十三樓之十
                        身分證統一編號：Ｎ一二三六七四三七號
    選任辯護人  鄭聯芳  律師
右列被告因違反電子遊戲場業管理條例案等件，經檢察官提起公訴（八十九年度偵字
第一六二五八號），本院判決如左：
    主  文
乙○○無罪。
    理  由
一、公訴意旨略以：如起訴書所載云云。
二、公訴人認被告乙○○涉犯公司法第十五條第一、三項經營公司登記業務範圍外之
    業務，及電子遊戲場業管理條例十五條、第二十二條規定未依規定辦理營利事業
    登記，不得經營電子遊戲場業之規定等罪嫌，無非以現場確有插電電子遊戲機，
    有台中市政府稽查紀錄表、現場位置圖片、經濟部公司執照、營利事業登記資料
    明細表、公司變更登記事項卡各一份及現場照片六張在卷可稽等情，為其論據。
    惟訊據被告乙○○堅決否認有何違反公司法及電子遊戲場業管理條例規定之犯行
    ，辯稱：查獲之五台機具係以前從事電玩買賣租賃生意遺留下來，從八十八年六
    月經營位於台中市○○區○○路四十號一樓「八一八便利商店」時，即已置放該
    便利商店內之倉庫，機具有無插電應並不清楚，但確實未營業云云。
三、經查，八十九年七月十七日十五時五分許，台中市政府稽查人員前往上揭被告經
    營之「八一八便利商店」稽查，查獲電子遊戲機之場所係該「八一八便利商店」
    後之房間，與其他庫存貨物一同擺放，該放置機具與或貨物之房間原係上鎖無法
    打開，經請店員高麗惠開啟，稽查人員方得進入等情，業分別據證人即店員高麗
    惠、及稽查小組人員許崇倫、賴志彥到庭證稱明確，並有稽查人員現場拍攝之照
    片六張可稽，是該五台機具與庫存貨品一同放在商店後之倉庫房間內，並非擺設
    於「八一八便利商店」之營業場所內。次查，證人許崇倫雖證稱：其至該便利商
    店稽查時，前揭五台機具雖未開啟螢幕畫面，並無客人，然電源均插著，且機具
    均是熱的云云，然其亦證稱當時並無查看該機具內有無ＩＣ版及現金等語。而證
    人高麗惠到庭證稱：稽查人員稽查時其在店內櫃檯處，電玩係放在倉庫，有無插
    電並不清楚，其自八十八年六月七日開始上班迄今，均無顧客到店內玩該電玩等
    語；另同是稽查小組人員之證人賴志彥亦到庭證稱：目的事業主管機關商業課稽
    查人員許崇倫雖因機具是熱的而認為有插電，但我進去時插頭已經拔起，所以我
    認為沒有插電營業並記載於檢查紀錄表內等語在卷，並有台中市建築物公共安全
    之構造及設備檢查紀錄表復於偵查卷第十七頁可憑。按稽查人員進入置放機具之
    房間內時，店員高麗惠立於櫃檯並未隨同進入，如發現機具有插電，稽查人員當
    無自行拔掉插頭之理，且依現場照片所示，該五台機具確均未開啟螢幕，又證人
    賴志彥進入該房間內稽查時，該五台機具確均未插電，是證人許崇倫以機具摸起
    來是熱的而謂有插頭營業云云，應係臆測之詞，尚不足為被告確有以該五台機具
    插電營業之積極證據。
二、復按電子遊戲場業管答理條例第四條第一項前段之規定：「本條例所稱電子遊戲
    機，指利用電、電子、沒有。電腦、機械或其他類似方式操縱，以產生或顯示聲
    光影像、圖案、動作之遊戲機問證人具，或利用上述方式操縱鋼珠或鋼片發射之
    遊樂機具。」同條第二項並規定：「到場稽查時電動玩具放在裡面時房門有沒有
    打開？前項電子遊戲機不得有賭博或妨害風化之設計及裝置」，由上開規定足見
    賭博性答電動機具並非電子遊戲場業管理條例所規範之對象。查，台中市政府稽
    查人員在被告所經營之「八一八便利商店」營業場所後之倉庫房間內所查獲之機
    具五台，其種類分別係「小瑪莉」、「大贏家賓果連線」、「水果盤」各一台、
    「麻將台」二台，均屬賭博性之電動機具，業據證人許崇倫證述明確，是上揭機
    具要非電子遊戲場業管理條例所規範之電子遊戲機。
三、綜上，被告雖擺設上開機具五台於所經營之便利商店後之倉庫房間內，惟並未插
    電營業，且該五台機具係賭博性電玩，亦非電子遊戲機，即非電子遊戲場業管理
    條例規範之對象，是被告自無經營公司登記業務範圍外之電子遊戲場業務。此外
    ，復查無其他積極證據足資證明被告確有公訴人所指之犯行，自應為被告無罪之
    諭知。據上論斷，應依刑事訴訟法第三百零一條第一項，判決如主文。
中      華      民      國    八十九    年     十二     月     十八     日
                                      台灣台中地方法院刑事第五庭
                                          法  官  陳  淑  芳
右正本證明與原本無異
如不服本判決應於送達後十日內向本院提出上訴狀
                                          書記官
中      華      民      國    八十九    年     十二     月    二十一    日


司法院資訊處製作；財團法人民間司法改革基金會備份。
